臺灣雲林地方法院刑事判決
111年度交訴字第51號
公  訴  人  臺灣雲林地方檢察署檢察官
被      告  李宗祐


上列被告因過失致死案件，經檢察官提起公訴（110 年度偵字第
8022號），被告於準備程序就被訴事實為有罪陳述，本院依簡式
審判程序判決如下：
    主  文
李宗祐犯過失致人於死罪，處有期徒刑陸月，如易科罰金，以新
臺幣壹仟元折算壹日。
    事  實
一、李宗祐於民國110年9月13日上午10時54分許，駕駛車號0000
    -00號自用小貨車，沿雲林縣二崙鄉崙東村道路由南往北行
    駛，途經雲林縣○○鄉○○村○○路00巷○○號二崙165號電桿旁之
    交岔路口時，本應注意行經劃設有「▽」讓路線及「慢」字
    標線之無號誌交岔路口，支線道應暫停讓幹道車先行，而依
    當時天候陰、日間自然光線、路面鋪設柏油、無缺陷、無障
    礙物、視距良好，並無不能注意之情事，竟疏於注意，貿然
    通過上開路口，適吳國愷騎乘車號000-0000號普通重型機車
    ，沿雲林縣二崙鄉崙東村裕民路22巷由東往西行駛，亦疏未
    注意車輛行經劃設「慢」字標線之無號誌交岔路口時應減速
    慢行，貿然以時速約55公里，超速行駛（速限為時速30公里
    ）通過上開路口，兩車閃避不及而發生碰撞，吳國愷人車彈
    飛，機車跌落水溝，吳國愷因而受有頭部、背腰部鈍性傷等
    傷害致創傷性休克，送醫到院前心跳停止，於同日上午11時
    48分許死亡。李宗祐於肇事後停留於現場，在有偵查犯罪職
    權之公務員尚不知何人犯罪前，即向據報前來處理之員警坦
    承肇事自首而接受裁判。
二、案經吳國愷之父吳宏緯、吳國愷之母林苡蓁訴由雲林縣警察
    局西螺分局報告臺灣雲林地方檢察署檢察官偵查起訴。
    理  由
一、本案被告所犯並非死刑、無期徒刑、最輕本刑為3 年以上有
    期徒刑之罪或高等法院管轄第一審之案件，被告於本院準備
    程序進行中就被訴事實為認罪之陳述（本院卷第55頁），經
    告知簡式審判程序之旨，並聽取公訴人、被告意見後，本院
    認合於刑事訴訟法第273條之1第1項規定，裁定由受命法官
    獨任進行簡式審判程序，合先敘明。
二、認定犯罪事實所憑之證據及理由：
　㈠上開事實業據被告於警詢、偵訊及本院準備程序時坦承不諱
    ，且經告訴人吳宏緯於警詢、偵訊時指訴明白，並有道路交
    通事故現場圖、道路交通事故調查報告表㈠㈡、道路交通事故
    肇事人自首情形紀錄表、彰化基督教醫療財團法人雲林基督
    教醫院診斷證明書、相驗屍體證明書、檢驗報告書、現場暨
    雙方車損照片、相驗照片、交通部公路總局嘉義區監理所鑑
    定意見書、交通部公路總局車輛行車事故鑑定覆議會覆議意
    見書及本院勘驗行車紀錄器影像筆錄附卷可稽，已堪認屬實
    。
　㈡按道路交通安全規則第93條第1項規定「行車速度，依速限標
    誌或標線之規定，無速限標誌或標線者，應依下列規定：一
    、未劃設車道線、行車分向線或分向限制線之道路，時速不
    得超過30公里。二、行經無號誌之交岔路口，應減速慢行，
    作隨時停車之準備」；另道路交通標誌標線設置規則第163
    條第1項規定「『慢』字，用以警告車輛駕駛人前面路況變遷
    ，應減速慢行」；道路交通標誌標線設置規則第172條規定
    「讓路線，用以警告車輛駕駛人前有幹線道應減速慢行，或
    停車讓幹線道車先行…本標線線型為白色倒三角形」。被告
    與被害人均為智識正常的成年人，各自駕車行經上開路段，
    應各自注意遵循前述規定，而依當時當時天候陰、日間自然
    光線、路面鋪設柏油、無缺陷、無障礙物、視距良好，客觀
    上並無不能注意之情事，被告竟疏未停車禮讓幹線道之被害
    人先行，另一方面，被害人也疏未減速慢行，貿然以時速約
    55公里超速行駛通過上開路口，兩車因此發生碰撞，足認被
    告駕駛行為確有過失。被告之過失行為導致被害人受有前述
    傷害並因此死亡，被告之過失與被害人之死亡結果間有相當
    因果關係。被害人之駕駛行為也有過失，同為本件車禍發生
    原因，但並不因此解免被告之刑責。
　㈢本案事證明確，被告上開犯行已堪認定，應依法論科。
三、論罪科刑：
　㈠核被告所為，係犯刑法第276條之過失致人於死罪。
　㈡本件車禍發生後，被告停留於現場，在有偵查犯罪職權之公
    務員尚不知何人犯罪前，即向據報前來處理之員警坦承肇事
    自首而接受裁判乙節，有道路交通事故肇事人自首情形紀錄
    表在卷足憑，被告係對於未發覺之犯罪自首而接受裁判，尚
    值肯定，依刑法第62條前段規定減輕其刑。
　㈢爰審酌被告駕駛自用小貨車上路，本應注意遵守交通規範才
    是，但被告疏未注意禮讓而撞擊被害人，導致被害人（年僅
    21歲）因此喪失寶貴生命，造成其家人痛失至親，被告之過
    失與所生危害非輕，應予譴責，本院也考量被告犯後雖坦承
    犯行，但並未與被害人家屬達成和解，沒有徵得被害人家屬
    原諒（在告訴代理人與被告於本院準備程序時，對於被告究
    竟先前有無當面向被害人家屬道歉一事有爭執，而被害人家
    屬也有親自到庭的情況之下，被告並沒有當庭向被害人家屬
    道歉的舉動，本院卷第56至57頁），另方面，被害人騎乘機
    車超速行駛，沒有減速慢行，同為本件車禍發生原因，不能
    完全歸咎被告，兼衡被告先前並無任何刑事犯罪紀錄，素行
    良善，有臺灣高等法院被告前案紀錄表可參，及被告自陳：
    教育程度為高中畢業，務農維生，與父母、祖母同住（本院
    卷第68頁）等一切情狀，量處如主文所示之刑，並諭知易科
    罰金之折算標準，以資懲儆。
據上論斷，應依刑事訴訟法第273條之1第1項、第284條之1 、第
299條第1項前段，判決如主文。
本案經檢察官許景睿提起公訴，檢察官顏鸝靚到庭執行職務。
中　　華　　民　　國　　111 　年　　6 　　月　　7 　　日
                  刑事第五庭    法  官  梁智賢
以上正本證明與原本無異。
如不服本判決應於收受判決後 20 日內向本院提出上訴書狀，並
應敘述具體理由；其未敘述上訴理由者，應於上訴期間屆滿後
20 日內向本院補提理由書（均須按他造當事人之人數附繕本）
。「切勿逕送上級法院」。　　　　　　　　　
                                書記官  蘇靜怡
中　　華　　民　　國　　111 　年　　6 　　月　　7 　　日
附錄本案論罪科刑法條全文：
中華民國刑法第276條
因過失致人於死者，處5年以下有期徒刑、拘役或50萬元以下罰
金。